臺灣新北地方法院刑事裁定
111年度撤緩字第288號
聲  請  人  臺灣新北地方檢察署檢察官
被      告  蔡政霖


上列聲請人因受刑人違反毒品危害防制條例案件(臺灣桃園地方
法院109年度訴字第133號)，聲請撤銷緩刑之宣告(111年度執聲
字第1762號)，本院裁定如下：
    主  文
聲請駁回。
    理  由
一、聲請意旨略以：受刑人蔡政霖因違反毒品危害防制條例案件
    ，經臺灣桃園地方法院(下稱桃園地院)109年度訴字第133號
    (臺灣桃園地方檢察署《下稱桃園地檢》108年偵字第34377號)
    判處有期徒刑2年，緩刑3年，應於判決確定之日起2年內，
    向指定之政府機關、政府機構、行政法人、社區或其他符合
    公益目的之機構或團體提供200小時之義務勞務，於民國109
    年6月16日確定在案。嗣於本署履行義務勞務期間，竄改義
    務勞務施作時數，顯違反義務勞務履行期間應遵守事項第9
    點。核其行為違反刑法第74條第2項第2款之規定，情節重大
    ，足認原宣告之緩刑難收其預期效果，而有執行刑罰之必要
    ，已合於刑法第75條之1第1項第4款所定得撤銷緩刑宣告之
    原因，爰依刑事訴訟法第476條規定聲請撤銷緩刑等語。
二、按緩刑制度設計之本旨，除可避免執行短期自由刑之流弊外
    ，主要目的係在獎勵惡性較輕者使其遷善，而經宣告緩刑後
    ，若有具體事證足認受宣告者並不因此有改過遷善之意，即
    不宜給予緩刑之寬典，乃另有撤銷緩刑宣告制度。又受緩刑
    之宣告而違反刑法第74條第2項第1款至第8款所定負擔情節
    重大者，足認原宣告之緩刑難收其預期效果，而有執行刑罰
    之必要者，得撤銷其宣告，刑法第75條之1第1項第4款固有
    明文規定。考其立法意旨乃謂：修正條文第74條第2項增列
    法院於緩刑期間內，得命犯罪行為人於緩刑期內應遵守之事
    項(例如向被害人支付相當數額、向公庫支付一定之金額、
    接受精神、心理輔導、提供義務勞務或其他為預防再犯之事
    項)，明定違反該條所定事項情節重大者，得撤銷其緩刑宣
    告，以期週延。至於所謂「情節重大」，係指：受判決人顯
    有履行負擔之可能，而隱匿或處分其財產、故意不履行、無
    正當事由拒絕履行或顯有逃匿之虞等情事而言。準此，刑法
    第75條之1採用裁量撤銷主義，賦與法院撤銷與否之權限，
    實質要件即以「足認原宣告之緩刑難收其預期效果，而有執
    行刑罰之必要」，供作審認之標準。上述「得」撤銷緩刑之
    情形，法官應依職權本於合目的性之裁量，妥適審酌被告於
    緩刑期間內違反應遵守事項之情節是否重大，是否已難收其
    預期之效果，而確有執行刑罰之必要，此與刑法第75條第1
    項所定2款要件，有一具備，即毋庸再行審酌其他情狀，應
    逕予撤銷緩刑之情形不同。
三、經查：
(一)本件受刑人蔡政霖因違反毒品危害防制條例案件，經桃園地
    院以109年度訴字第133號判處有期徒刑2年，緩刑3年，並應
    向檢察官指定之政府機關、政府機構、行政法人、社區或其
    他符合公益目的之機構或團體，提供200小時之義務勞務，
    於109年6月16日確定，緩刑期間自109年6月16日起至112年6
    月15日止等情，有上揭刑事判決書及臺灣高等法院被告前案
    紀錄表各1份在卷可稽。又受刑人受前揭緩刑宣告後，經檢
    察官指定應於109年6月16日至111年9月15日之期間，履行上
    開義務勞務200小時，受刑人自109年10月間起陸續至新北巿
    土城區埤塘里履行義務勞動，有臺灣新北地方檢察署(下稱
    新北地檢署)義務勞動工作日誌、受刑人之執行手冊影本各1
    份在卷可稽。聲請人以受刑人有竄改義務勞務施作時數為由
    ，主張受刑人所為已違反義務勞務履行期間應遵守事項第9
    點，然依聲請人所檢附之新北地檢署觀護輔導紀要、義務勞
    動工作日誌、社會勞動暨義務勞務執行登記簿、受刑人之執
    行手冊、陳述書、義務勞務履行期間應遵守事項等資料，並
    無從認定受刑人確有聲請人所指竄改義務勞務施作時數之行
    為，且受刑人是否確有竄改義務勞務施作時數之行為而涉有
    偽造文書罪嫌，聲請人亦尚在偵查中，此有本院公務電話紀
    錄表在卷可參，是受刑人是否違反保安處分執行法第74條之
    2第2款且「情節重大」之情事，尚難遽認。
(二)受刑人於本院訊問時陳稱：伊未沒有自己亂寫服義務勞動時
    數，伊有去服義務勞務才有簽名，里長認為伊亂寫並打電話
    通知時，伊即向里長表示可調監視器確認，里長當下雖表示
    會去調，但伊於接到里長電話約1個月後再去服義務勞務時
    ，才知道里長沒有去調，且當日里長即要伊不要做了等語。
    可知受刑人對於聲請人主張其竄改義務勞務施作時數乙事確
    有爭執，是在聲請人未提出其他積極證據資料佐證受刑人確
    有其所指上開行為之情形下，實難認受刑人有何聲請人所稱
    違反保安處分執行法第74條之2第2款且「情節重大」之情事
    ，足認原宣告緩刑難收其預期效果，而有執行刑罰之必要，
    已符合刑法第75條之1第1項第4款所定「得」撤銷緩刑宣告
    之情形，是聲請人之聲請尚非有理由，應予駁回。
四、依刑事訴訟法第220條，裁定如主文。
中　　華　　民　　國　　111 　年　　9 　　月　　27　　日
                  刑事第四庭    法　官  莊惠真
以上正本證明與原本無異。
如不服本裁定應於送達後5日內向本院提出抗告狀。
                                書記官　方信琇
中　　華　　民　　國　　111 　年　　9 　　月　　27　　日